臺灣基隆地方法院民事裁定　
109年度補字第724號
原      告  簡淑芬  

            簡徐樹梅
            簡枝萬  
            簡全成  
            簡枝友  
上列原告與被告臺灣鐵路管理局七堵機務段、勞工保險局、銓敘
部間殮葬補助費事件，本院裁定如下：
    主  文
原告應於收受本裁定送達後伍日內補正下列事項，其中任一項逾
期未補正，即駁回其訴：
(一)補正本件應受判決事項之聲明、訴訟標的。
(二)補正被告「臺灣鐵路管理局七堵機務段」、「勞工保險局」
    、「銓敘部」之法定代理人姓名。
(三)原告應查報起訴之訴訟標的價額，依民事訴訟法第七十七條
    之十三所定費率，按系爭訴訟標的價額補繳裁判費，未查報
    訴訟標的價額者，暫先繳納第一審裁判費新臺幣壹萬柒仟参
    佰参拾伍元。
(四)提出補正後書狀及其繕本或其影本一份。
　　理  由
一、按提起民事訴訟，應依民事訴訟法規定繳納裁判費；又提起
    民事訴訟，應以訴狀表明下列各款事項，提出於法院為之：
    二  訴訟標的及其原因事實。三  應受判決事項之聲明。當
    事人書狀，除別有規定外，應記載當事人姓名、性別、年齡
    、職業及住所或居所，當事人為法人或其他團體者，並應記
    載其名稱及事務所或營業所；有法定代理人、訴訟代理人者
    ，應記載其姓名、住所或居所，及法定代理人與當事人之關
    係；書狀及其附屬文件，除提出於法院者外，應按應受送達
    之他造人數，提出繕本或影本，民事訴訟法第77條之13、第
    244條第1項、第116條第1項第1款、第2款、第119條第1項分
    別定有明文，此為起訴必須具備之程式。又原告之訴有起訴
    不合程式或不備其他要件之情形者，法院應以裁定駁回之，
    但其情形可以補正者，審判長應定期間先命補正，民事
    訴訟法第249條第1項第6款亦有明文規定。
二、本件原告於起訴狀內並未記載被告「臺灣鐵路管理局七堵機
    務段」、「勞工保險局」、「銓敘部」之法定代理人姓名，
    依前揭說明，自有訴訟要件之欠缺而應補。
三、原告起訴狀事實理由欄部分僅記載：原告戊○○及原告之父簡
    詩行自民國108年6月至109年8月多次以電話及電郵臺灣鐵路
    管理局七堵機務段申請支付訴外人簡枝文之公務員及勞保兩
    項喪葬費，均回復需詹振妮即簡枝文之遺孀一起簽名；嗣向
    基隆市七堵區調解會申請調解，其結果亦相同。簡詩行前依
    規定向勞工保險局、銓敘部領取喪葬補助費，卻因詹振妮不
    願配合，造成簡詩行無法順利進行，氣憤致終日悶悶不樂，
    不幸於109年8月25日投水身亡。而簡詩行之遺孀即原告丁○○
    ○現已高齡82歲，喪子後，又面對老伴猝然離世，承受漫長
    無解的壓力，心緒迄今未能調適，子女們除盡力安撫排解外
    ，望請貴院儘速審理，切莫讓憾事再度發生等情，惟並未表
    明訴訟標的(即實體法上請求權基礎、原告請求所依據之法
    律規定條文或契約約定條款)。又所謂應受判決事項之聲明
    ，即請求法院確認某特定權利義務關係是否存在或就法律關
    係基礎事實存在與否等，於起訴時之起訴狀內應記載明確及
    特定。惟原告於起訴狀訴之聲明僅記載：「一、原告之夫(
    父)簡詩行不幸於民國109年8月25日逝世，丁○○○為簡詩行之
    妻，丙○○、甲○○、戊○○、乙○○為簡詩行之子女，依法有繼承
    的權利，為此依民事訴訟法第175條第1項及第176條規定，
    聲明承受訴訟。二、原告戊○○及原告之夫(父)簡詩行兩人於
    108年5月辦理臺灣鐵路管理局七堵機務段員工簡枝文喪禮，
    業經臺灣鐵路管理局七堵機務段審定支出比例97％(另3％為簡
    枝文遺孀詹振妮所支付)。三、因簡枝文遺孀詹振妮常居大
    陸地區，難以偕同辦理請領程序，原告戊○○等人請求依銓敘
    部77年6月6日(77)臺華特三字第164299號函，為便於遺族順
    利辦妥殮葬事宜，殮葬補助費應由實際支付殮葬費用之遺族
    領受，如殮葬費用係由遺族共同支付，則該補助費應依各遺
    族實際支付比例領受之，不需簡枝文遺孀詹振妮共同申請。
    四、勞保喪葬費，原告戊○○等人請求依前項解釋文之精神，
    依各遺族實際支付比例領受之，不需簡枝文之遺孀詹振妮共
    同申請。五、原告之夫(父)簡詩行已死亡，原告戊○○等人請
    求簡詩行支出之比例部分由戊○○領受之。」等語，並未合法
    表明訴之聲明及訴訟標的，
　　核與前揭規定不符，自有補正本件應受判決事項之聲明及訴
    訟標的之欠缺之必要。
四、另原告於起訴時，未據繳納裁判費，且單由原告提出之臺灣
    基隆地方檢察署相驗屍體證明書(姓名：簡詩行)、原告之戶
    籍謄本(現戶全戶)、簡枝文之除戶謄本、臺灣鐵路管理局七
    堵機務段人事室電子郵件、基隆市○○區○○○○○000○○○○○○000
    號調解不成立證明書、簡詩行繼承系統表等件，無從知悉原
    告所欲請求之標的為何？致本院無法核定訴訟標的價額及應
    繳納之裁判費，爰依民事訴訟法第249條第1
    項但書之規定，限原告於收受本件裁定送達5日內查報系爭
    訴訟標的價額，亦即原告如獲勝訴判決所得受之客觀上利益
    ，並依民事訴訟法第77條之13所定費率，按系爭訴訟標的價
    額補繳裁判費，倘未查報訴訟標的價額者，應參照同法第77
    條之12規定，暫先繳納新臺幣(下同)17,335元。
五、綜上所述，限原告於收受本裁定送達後5日內，查報訴訟標
    的價額並補繳裁判費，及補正本件應受判決事項之聲明、訴
    訟標的、被告「臺灣鐵路管理局七堵機務段」、「勞工保險
    局」、「銓敘部」之法定代理人之姓名，並同時提出補正後
    書狀及其繕本或其影本一份。其中任一項逾期未補正，即駁
    回原告之訴。末按起訴必載明起訴之訴之聲明及訴訟標的(
    即私法上有何具體之請求權基礎存在)，如此始符合提起民
    事訴訟最起碼之訴訟要件，本院方能續為實體審理，否則縱
    已繳納裁判費，本院仍得以起訴不具訴訟合法要件，逕予裁
    定駁回，因此，原告於繳納裁判費前，應諮詢熟稔法律之人
    ，是否立即繳納本件裁判費，或待釐清本件起訴之訴訟標的
    暨確定訴之聲明，或是否屬私權紛爭而為普通法院管轄後再
    另為起訴，於裁定補繳裁判費之同時，併請原告思量之，以
    免徒然浪費裁判費用。
六、依民事訴訟法第249條第1項但書規定，裁定如主文。
中　　華　　民　　國　　109 　年　　10　　月　　14　　日
                  民事庭法  官  徐世禎
以上正本係照原本作成。
本件裁定不得抗告。
中　　華　　民　　國　　109 　年　　10　　月　  14  　日
                        書記官 張雅婷